臺灣彰化地方法院民事裁定
110年度司繼字第581號
聲  請  人  財政部國有財產署中區分署

法定代理人  趙子賢  
代  理  人  李曉玫  
複 代 理人  李鴻良  
上列聲請人聲請准許變賣遺產事件，本院裁定如下：
    主  文
准將被繼承人林福贊（民國00年0月0日生，身分證統一編號：Z0
00000000號，生前設籍彰化縣○○鎮○○路0段000號，於民國99年12
月25日死亡）之遺產即太平洋電線電纜股份有限公司股份47股（
股票票號：97-NX-00000000）及股利股份4股（股票票號：108-N
X-00000000）合計51股，予以變賣。
程序費用新臺幣壹仟元由被繼承人之遺產負擔。
    理  由
一、按遺產管理人為清償債權或交付遺贈物之必要，經親屬會議
    之同意，得變賣遺產，民法第1179條第2項後段定有明文。
    又依本法之規定應開親屬會議時，由當事人、法定代理人或
    其他利害關係人召集之；親屬會議不能召開或召開有困難時
    ，依法應經親屬會議處理之事項，由有召集權人聲請法院處
    理之，民法第1129條、第1132條第2項前段亦規定甚明。
二、本件聲請意旨略以：
(一)查被繼承人林福贊於民國（下同）99年12月25日死亡，聲請
    人為其遺產管理人，並已為其辦理無人繼承、債權人及受遺
    贈人之公示催告完畢。
(二)次查，被繼承人亡故留有遺產即坐落彰化縣○○鎮○○段0000地
    號土地（下稱系爭土地）及太平洋電線電纜股份有限公司股
    份（下稱系爭股份）；被繼承人遺留系爭土地經本院103年
    度司執字第6714號強制執行事件拍賣並分配價金完畢，惟被
    繼承人所遺現金遺產尚不足清償對債權人中國信託商業銀行
    股份有限公司等之借款債務，又上開公示催告期間已滿，聲
    請人爰聲請准許變賣系爭股份，以便清償債務程序之順利進
    行等語。
三、經查，聲請人主張之事實，業據提出本院102年度司繼字第1
    182號民事裁定、103年度司家催字第60號民事裁定、公告登
    載新聞紙、本院103年度司執字第6714號分配表及民事執行
    處函、臺灣集中保管結算所股份有限公司函文、太平洋電線
    電纜股份有限公司函文、108年股票股利發放通知書及股票
    （以上均為影本）等件為證，堪信屬實。是聲請人主張為清
    償債權而有變賣遺產之必要，於法並無不合，應予准許。
四、依家事事件法第181條第11項，爰裁定如主文。
五、如對本裁定抗告，須於裁定送達後10日之不變期間內，向本
    院提出抗告狀，並繳納抗告費新臺幣1,000元。
中華民國110年4月30日
                  家事法庭  司法事務官 陳怡君